# 关于回购库存股用于第一类限制性股票激励账务处理

提问人：chenhabu 时间：2023-07-30 16:46:32
请教陈版主，关于回购库存股用于第一类限制性股票激励账务处理对嘛？@chenyiwei 谢谢陈版主

回答人：chenyiwei
1 、回购时：按照回购价格：
借：库存股，贷：银行存款等。
2 、授予时，如果回购价格与授予价格有差额的，则按两者差额，对库存股账面价值进行调整，调整后的库存股账面价值等于授予价格，即等于“其他应付款——限制性股票回购义务”的初始计量金额：
借：银行存款等，贷：其他应付款——限制性股票回购义务
借/贷：库存股，贷/借：资本公积——股本溢价
后续处理与《企业会计准则解释第 7 号》第五条的规定一致。